### André Marcelo Ferreira Teixeira

Morada: Rua Ruben A nº 137 8ºDrt, Porto

**Telemóvel:** 912405749

E-mail: marcelo.t80@gmail.com

Nacionalidade: Portugal Sexo: Masculino Carta de condução: B/B1



### **Objectivo**

Actualmente sou Advanced Developer (Frontend/Backend) na <u>Rocket Internet Portugal</u>. Integro uma equipa de desemvolvimento de sistemas direcionada para a construção de Lojas Online de <u>Moda</u> (<u>www.emeza.de</u> , <u>www.emeza.ch</u> , <u>www.kiomi.com</u> ) .

Pretendo aprofundar ainda mais os meus conhecimentos dando o meu contributo para todos os desafios propostos.

Tenho facilidade em integrar-me no ambiente empresarial e capacidade de gestão/organização de projectos. Assumo responsabilidade nas tarefas que me atribuem e tenho espírito crítico sobre os desafios propostos. Sou um bom Leader, quando tenho de desempenhar funções desse cariz.

### Sobre mim

Sou criativo, responsável e humilde. Formulo objectivos e discuto a minha opinião com as pessoas que me rodeiam. Tenho um enorme sentido de organização e gosto de viajar para adquirir novas experiências a nível pessoal e profissional.

Pratico desporto com alguma regularidade.

### Educação

**Instituto Politectico do Porto** – Escola Superior de Tecnologia e Gestão de Felgueiras 2008 – 2011

Licenciatura em engenharia informática

Média final: 13 valores

### Escola EB 2, 3/S Celorico de Basto

Tecnológico de Informática – 2004 - 2007

Média final: 18 valores

#### **Conhecimentos**

### Linguagens de Programação:

- Java
- Perl
- C
- C++
- C#
- PHP
- XML (DTD,XSD,XSLT)
- Python
- Haskell
- Prologue

**PHP Frameworks :** Zend Framework, Symfony, CodeIgniter, Yii

Java Frameworks: Spring, Hibernate, JPA, Struts., CXF, Java Platform, Enterprise Edition

**JavaScript Frameworks**: Jquery, Prototype JS, Play Framework,

**Python Frameworks :** Django **Google Frameworks :** GWT

Ruby Frameworks: Ruby On Rails.

**Testing:** PhpUnit, Junit, Cucumber, capybara.

Mobile: Objective C, Android (SDK; NDK), Windows Phone/Mobile development

**Designer Patterns:** Singleton, Factory, MVC; Decorator, Observer,

**Sistemas Operativos :** Linux (ubuntu, debian, mint... etc), Windows, MacOSX.

Linha de Comandos: MS-DOS, Shell

Ambientes de Desenvolvimento: Netbeans, Eclipse, Android Studio, Zend Studio, SoapUI

**Controlo de Versões :** SVN, Git, Microsoft Source Save. **Servidores Aplicacionais :** GlassFish. TomCat. Jboss

**BPMN**: Bonita Soft **Web**: Html, CSS.

**Servidores Web:** Apache 2, Ngix, Xampp, Lamp, Wamp

Base de Dados: Mysql, PostgreSQL, Access, NoSql Data bases, Couch DB, Kassandra,

Oracle, MongoDB, Hadoop, Spread, CXF, ,SQLite, SQL Server Compact Edition. **Ferramentas de Marketing :** WebTrekk, Tracking Pixel, Google Tag Manager.

Redes: Experiência no uso de SSH., HTTP, WebServices, Rest, Soap, Axis 2. OWS-2

J2EE Web Services : (JAX-WS, JAX-RS) – Soap, Rest. JavaBeans.

# Experiência profissional

# 19-03-2012 - Actualidade - Rocket Internet Portugal

Na Rocket internet portugal desempenho funções de programador Web, sendo responsável por sistemas de Tracking entre outros.

Sou polivalente tanto desempenho funções de Backend developer como de frontend developer. As tecnologias a que dou mais enfase são: Zend Framework 2, PHP 5, MSQL, POSTGRES SQL, RestFul, PHPUnit, Selenium, Ruby, Capybara, Cucumber, Gerking, CSS 2 e 3, HTML 4 e 5, JS,Jquery, GIT e SVN.

Projectos que integrei:

Zalando: http://www.emeza.de/, http://www.emeza.ch/, http://de.kiomi.com/

http://www.fabfurnish.com/

www.officeves.com,

### 03/02/2011 - 13/03/2012 . Programador Mobile

Durante o periodo de Transição da GLINTT para a Rocket desenvolvi diversas aplicações Mobile, mais propriamente para android que podem ser encontradas neste url: <a href="https://market.android.com/developer?pub=andre+marcelo">https://market.android.com/developer?pub=andre+marcelo</a>

Dou importancia ao Android, e as diversas APIS que utilizei, e claro ao Java.

# 28/11/2011 - 03/02/2012 - GLINTT - NETPEOPLE - Outsoursing BES ESI

Durante este periodo desempenhei funções de Analista programador na ESI – BES. Foi responsável por construir diversos serviços Web usando TIBCO, para integrar com outras aplicações, mais propriamente JAVA e COBOL, para que isso acontece, tinha de desenhar todos e estudar todos os requisitos necessários, e desenvolver o serviço com base em regras.

### 29/12/2006 - 09/02/2012 - Programador Web

Desenvolvimento de Vários Portais.

- Desenvolvimento do site Tay e Diana. http://tayediana.byethost7.com/
- Desenvolvimento do site Quinta da Bouça. www.quintadabouca.com (em php de raiz, Framework Yii).
- Desenvolvimento do site Pessoal. www.andremarcelo.tk/ www.andremarcelo.com
- Administrador do Site da Associação de Futsal de Celorico durante 2 anos. (Sem Renumeração)(2007-2009)
- Desenvolvimento do Web Site da AFCB Associação de Futsal de Celorico.
- Desenvolvimento do Web Site da Empresa Ferjota Construção Civil LDA.
- Desenvolvimento do Web Site da Empresa Gentil Seguros.
- Desenvolvimento do Web Site da Empresa CelConta.
- Desenvolvimento do Web Site Correio de Celorico.
- Desenvolvimento do Web Site Motor Basto
- Desenvolvimento do Web Site Rodabike.
- Desenvolvimento do Web Site JFdoCorgo
- Desenvolvimento do Web Site da Empresa Silva Andrade Studios.
- Desenvolvimento do Web Site do Jornal Noticias de Basto

# 07/06/2007 - 05/10/2007 - Net Celorico

Estágio na Net Celorico durante as férias de verão de 2007- Função: Reparação de Sistemas informáticos, servidores e computadores pessoais entre outros equipamentos.

### 27/12/2006 - 16/07/2007 - Jornal Noticias de Basto

Programador Web e administrador de Sites – Estagiário

# Informação complementar

- l Só disponho de disponibilidade para atender o telemóvel depois das 18H.
- I Integrei vários projectos durante o meu percurso académico , como por exemplo aos fins de semana participava em diversos workShops.
- Visitar o meu site pessoal disponível em <u>www.mteixeira.com</u>
- l Participei em projectos de prevenção de incêndios florestais